【裁判字號】    98,易,714
【裁判日期】    980421
【裁判案由】    竊盜
【裁判全文】
臺灣臺中地方法院刑事判決               98年度易字第714號
公  訴  人  臺灣臺中地方法院檢察署檢察官
被      告  乙○○
                    現另案在臺灣臺中監獄執行中
上列被告因竊盜案件，經檢察官提起公訴（98年度偵緝字第24號
），本院判決如下：
    主    文
乙○○共同攜帶兇器竊盜罪，累犯，處有期徒刑玖月。
    事    實
一、乙○○前因竊盜案件，經臺灣高等法院臺中分院判處有期徒
    刑2年6月確定，甫於民國93年11月6日保護管束期滿視為執
    行完畢。詎猶不知悔改，因王利勝（另經臺灣臺中地方法院
    判處有期徒刑7月確定）之母親林麗美名下之車牌號碼3859
    －NX號白色BMW自小客車之引擎損壞，業已不堪使用，而將
    車身變賣給回收處理場。王利勝與甲○○（均另經臺灣臺中
    地方法院判處有期徒刑7月確定）共同基於意圖為自己不法
    所有之犯意聯絡，以新臺幣（下同）5萬元之代價，委請甲○○代為竊取同廠牌、型款之車輛，並當場交付車牌號碼
    3859 －NX號自小客車之車牌2面、行車電腦及現金5000元作
    為定金。嗣甲○○遂與亦具有共同竊盜犯意聯絡之乙○○、
    不詳姓名已成年綽號「友進」及其友人，由不詳姓名已成年
    綽號「友進」及其友人找上乙○○，推由乙○○尋找同廠牌
    、型款之車輛竊取之，並將王利勝所交付之上開車牌及行車
    電腦均轉交給乙○○。嗣乙○○於96年12月10日上午5時21
    分許，在臺中市○○路213號前，見藍廷璋所有並交由丙○○使用之車牌號碼CO－2199號、車身號碼為WBADD61010BR12
    449號自小客車之廠牌、型款、顏色均與王利勝之要求相符
    ，即以足供兇器使用之不詳工具，在該自小客車之駕駛座及
    副駕駛座之門鎖孔下方鑽洞，而以破壞門鎖卡榫之方式，打
    開該自小客車車門後，再將行車電腦其中1條線路剪斷，用
    客觀上足以對人之生命、身體造成危險性，而屬兇器之螺絲
    起子1支，發動電門，於同日上午6時8分竊取得手。嗣由乙○○將王利勝交付之行車電腦及車牌換裝在竊得之車牌號碼
    CO－2199號自小客車上，並於同年月14日，將該車停放在臺
    中縣豐原市○○街56巷1號之室內停車場，再通知甲○○前
    往該處取車。嗣於同年月17日上午11時50分許，員警見甲○○進入上開室內停車場形跡可疑，加以尾隨，見其以螺絲起
    子開啟懸掛車牌號碼3859－NX號自小客車車門，加以盤查，
    經以車身號碼查詢確認為失竊贓車，乃當場扣得作案用之螺
    絲起子1把，及懸掛車牌號碼3859－NX號自小客車1部，始悉
    上情。
二、案經臺中縣警察局豐原分局報請臺灣臺中地方法院檢察署檢
    察官偵查起訴。
    理    由
一、訊據被告乙○○矢口否認有何上揭竊盜之犯行，辯稱：伊沒
    有偷這部車子給甲○○，先前甲○○曾找伊一起去偷他哥哥
    的車，因他有吸用毒品，伊不願意云云。經查，上開犯罪事
    實，業據被害人丙○○於警詢中指訴綦詳（此項陳述係傳聞
    證據，惟當事人於本院調查證據時，知有不得為證據之情形
    ，而未於言詞辯論終結前聲明異議，視為同意作為證據，且
    本院審酌該陳述係被害人指述被偷之經過，並未指認被告，
    應不至於攀誣，本院認為適當，而得為證據），並提供事發
    當時之監視器光碟及被告遺留車內之打火機2個為證。且同
    案被告甲○○於本院審理中亦具結證稱：王利勝是透過「友
    進」找伊，再透過伊找被告，伊原先找不到被告，就將王利
    勝交的東西交給「友進」及其友人轉交，於96年12月14日，
    被告將車子開到倉庫時，車牌及行車電腦即已裝好等語，甲○○亦因本案被判處有期徒刑七月確定，有判決書在卷足稽
    ，甲○○應無誣陷再被告之理，另被告乙○○之前從事汽車
    烤漆工作，於偵查中亦供稱：BMW車子，如果是96、97、98
    年份的車子，用原車的行車電腦就可以發動，部分98年份及
    99 年到2003年的車子一定要其他車子的電腦才可以發動，
    因為96、97、98年份的車子只要剪掉行車電腦其中1條線就
    可以發動引擎，如果是99年後的車子要把行車電腦換掉，還
    要用1組EWS的硬體，感應鑰匙的晶片才可以發動，每偷1部
    車子要花10分鐘左右，不管新舊車都大同小異，BMW的車門
    可以用鑽孔在鑰匙圈下面，破壞卡榫打開門或打破車窗打開
    門，再用水管鉗或固定鉗破壞電門，再開引擎蓋換行車電腦
    就可以開走車子等語，是被告對BMW車子行竊方式知之甚詳
    ，若非親身經歷豈可輕易描述竊車經過，而順序皆無倒置。
    查本案系爭車號CO－2199號自小客車，係於1996年7月出廠
    ，而林麗美所有之車號3859－NX號自小客車，亦係於1996年
    1月出廠，2車之出廠年份、顏色均相符，此有車號查詢汽車
    車籍資料、車籍查詢－基本資料詳細畫面各1紙附卷可稽。
    且經檢察官勘驗監視器光碟發現，竊賊影像雖並不清晰，僅
    能辨識竊賊徒步走至駕駛座之鑰匙孔旁以蹲下方式行竊，期
    間並未得手，後改走至副駕駛座旁（監視器死角並未拍到）
    ，之後引擎蓋被打開，再發動汽車引擎後竊走該車，此有監
    視器光碟翻拍照片15張可稽，此段期間駕駛座車門並未被開
    啟，被告顯係自副駕駛座進入車內行竊。再者，被害人丙○○所提出竊嫌遺留在車內之打火機2個，被告乙○○亦坦承
    曾用過黑色「峰」香菸附送的打火機等語。此外，並有扣案
    可發動電門之螺絲起子一把扣案，及贓物認領保管單、臺中
    縣警察局車輛尋獲電腦輸入單、現場圖、臺中縣警察局豐原
    分局合作派出所領據各1紙、現場照片4紙在卷可參。足認被
    告乙○○上開辯稱，顯係事後卸責之詞，不堪採信。事證明
    確，被告之犯行堪以認定。
二、按刑法第321條第1項第3款所規定之攜帶兇器竊盜罪，係以
    行為人攜帶兇器竊盜為其加重條件，此所謂兇器，其種類並
    無限制，凡客觀上足對人之生命、身體、安全構成威脅，具
    有危險性之兇器均屬之，且祇須行竊時攜帶此種具有危險性
    之兇器為已足，並不以攜帶之初有行兇之意圖為必要，最高
    法院79年臺上字第5253號判例足資參照。本件被告係以扣案
    之螺絲起子為行竊時發動電門之工具，該螺絲起子，一端尖
    銳，客觀上對人之生命、身體、安全構成威脅，係屬前揭所
    稱兇器，核被告乙○○所為，係犯刑法第321條第1項第3款
    之攜帶兇器竊盜罪。被告乙○○與甲○○、王利勝，及不詳
    姓名已成年綽號「友進」及其友人間，有犯意之聯絡及行為
    之分擔，為共同正犯。被告曾受有期徒刑執行完畢，有台灣
    高等法院被告前案紀錄表可按，其於5年內故意再犯本件有
    期徒刑以上之罪，為累犯，依刑法第47條第1項之規定加重
    其刑。爰審酌被告素行不佳、犯罪動機、所竊之物價值不菲
    、犯後否認犯罪未見悔意等一切情狀，量處如主文所示之刑
    。扣案之螺絲起子1把，雖係供被告犯罪所用，惟被告否認
    為其所有，亦查無證據足認為係被告及共犯所有，爰不予沒
    收，附此敘明。
三、據上論斷，應依刑事訴訟法第二百九十九條第一項前段，刑
    法第二十八條、第三百二十一條第一項第三款、第四十七條
    第一項，判決如主文。
中    華    民    國    98    年    4     月    21    日
                  刑事第一庭    法  官  林清鈞
以上正本證明與原本無異。
如不服本判決應於收受判決後10日內向本院提出上訴書狀，並應
敘述具體理由；其未敘述上訴理由者，應於上訴期間屆滿後20日
內向本院補提理由書（均須按他造當事人之人數附繕本）「切勿
逕送上級法院」。
                                書記官  陳貴卿
中    華    民    國    98    年    4     月    21    日
附錄論罪科刑法條
中華民國刑法第321條第1項第3款
犯竊盜罪而有左列情形之一者，處 6 月以上、 5 年以下有期徒
刑：
三、攜帶兇器而犯之者。


司法院資訊處製作；財團法人民間司法改革基金會備份。
